臺灣高等法院臺南分院刑事判決
                                        109年度再字第2號
上  訴  人
即  被  告  郭定  



選任辯護人  熊南彰律師
上列上訴人因違反食品安全衛生管理法等案件，不服臺灣雲林地
方法院103年度矚訴字第2號中華民國104年8月27日第一審判決（
起訴案號：臺灣雲林地方檢察署103年度偵字第6756號；移送併
辦案號：臺灣雲林地方檢察署103年度偵字第7206號），提起上
訴，經本院以104年度矚上訴字第815號判決並確定後，上訴人聲
請再審，經本院以109年度聲再字第15號裁定就幫助北海油脂股
份有限公司、協慶企業有限公司暨呂青協、呂黃麗華犯103年2月
5日修正施行之食品安全衛生管理法第49條第1項之有同法第15條
第1項第7款行為罪部分，開始再審，並更為判決如下：
    主  文
原判決關於郭定幫助北海油脂股份有限公司、協慶企業有限公司
暨呂青協、呂黃麗華犯103年2月5日修正施行之食品安全衛生管
理法第49條第1項之有同法第15條第1項第7款行為罪部分撤銷。
郭定上開撤銷被訴部分，無罪。
    理  由
一、公訴意旨略以：被告郭定為址設雲林縣○○鄉○○村○○路0○00號
    「晉鴻貿易商行」（下稱晉鴻商行）、「晉瀧貿易有限公司
    」（晉瀧公司）、「福瀧油脂有限公司」（福瀧公司）之實
    際負責人，明知供人體食用油脂之原料應購買來源正常且符
    合衛生標準之油脂，竟與址設臺南市○○區○○里○○○路00號之
    北海油脂股份有限公司及協慶企業有限公司（下稱北海及協
    慶公司）實際負責人呂青協共同基於詐欺、食品攙偽及假冒
    、製造妨害衛生飲食物品或縱有詐欺、食品攙偽及假冒、製
    造妨害衛生飲食物品亦不違其本意之犯意聯絡，以晉鴻商行
    、晉瀧公司、福瀧公司之名義，自民國101年間某日起至103
    年9月間某日止，以每公斤新臺幣（下同）23元至32元不等
    之價格，先向越南之「TRI HUNG PRODUCING TRADING IM-EX
    PORT CO.,LTD」（下稱越南TRI公司）、「KHANH LONG TRAD
    ING CO.,LTD」（下稱越南KHANH公司）、「DNTN SX-TMTUAN
    THANH」（下稱越南DNTN公司）、香港之「PO YUEN LARD CO
    .」（下稱香港POYUEN公司）等四家公司進口數量不詳，僅
    能充作養殖業之飼料用油（魚油或動植物混合油），再以豬
    油或其他食用油原料（售價為每公斤21.5元至34元不等）名
    義轉售予北海及協慶公司（銷售數量、金額、數量、單價詳
    附表一編號49至57發票內容所示），並直接從上述飼料油入
    關之高雄港或由上開晉鴻商行、晉瀧公司、福瀧公司之油槽
    ，以油罐車載運至北海及協慶公司，再由北海及協慶公司摻
    偽製造成不含豬油內容或劣質之豬油產品，或加入上開油品
    之食用產品，致欲購買上開產品者陷於錯誤，而製造為假豬
    油或劣質油品販賣，或轉賣予食品業者加工為食品販賣予消
    費者食用（檢察官移送併辦之犯罪事實與起訴事實完全相同
    ，為事實上同一案件）。因認被告涉有刑法第339條第1項之
    詐欺取財及食品安全衛生管理法第49條第1項等罪嫌。
二、按犯罪事實應依證據認定之，無證據不得認定犯罪事實；又
    不能證明被告犯罪者應諭知無罪之判決，刑事訴訟法第154
    條第2項、第301條第1項分別定有明文。次按刑事訴訟法上
    所謂認定犯罪事實之積極證據，係指適合於被告犯罪事實認
    定之積極證據而言，雖不以直接證據為限，間接證據亦包括
    在內，然而無論直接或間接證據，其為訴訟上之證明，須於
    通常一般之人均不致有所懷疑，而得確信其為真實之程度者
    ，始得據為有罪之認定，倘其證明尚未達到此一程度，而有
    合理之懷疑存在，無從使事實審法院得有罪之確信時，即應
    由法院諭知被告無罪之判決（最高法院76年台上字第4986號
    判決意旨參照）。又刑法上之幫助犯，以正犯已經犯罪為構
    成要件，幫助犯無獨立性，故如無他人犯罪行為之存在，幫
    助犯即無由成立（最高法院60年台上字第2159號、91年度台
    上字第2391號判決意旨參照）。
三、查公訴意旨認被告涉有上開罪嫌，係以被告之自白及供述、
    同案被告郭陳潘之供述、被告之子郭○榮之證述及卷附晉鴻
    商行、晉瀧公司、福瀧公司之進口報關單、全國進口報單總
    細項、財政部高雄國稅局全國進口報單總項資料清單、越南
    TRI公司、越南KHANH公司、越南DNTN公司之登記資料、晉鴻
    商行、晉瀧公司、福瀧公司之發票原本、北海公司之經濟部
    商業司公司資料查詢單、營業稅稅籍資料查詢作業列印單、
    晉鴻商行及晉瀧公司之營業稅年度資料、雲林縣環境保護局
    劣質豬油稽查情形彙整表、雲林縣衛生局食品衛生管理科稽
    查紀錄表、雲林縣衛生局食品衛生管理科抽樣或查獲違法嫌
    疑食品案件現場處理紀錄表及附件、行政院環境保護署環境
    督察總隊中區環境督察大隊督察紀錄、103 年10月14日檢察
    官勘驗紀錄、勘驗光碟翻拍照片、刑案現場照片、食用油脂
    類衛生標準規定、衛生福利部食品藥物管理署103.10.03FDA
    研字第1030040348號檢驗報告書，為其論據。
四、訊據被告堅決否認有何被訴詐欺、違反食品安全衛生管理法
    之犯行，辯稱：伊並未將晉鴻商行、晉瀧公司、福瀧公司進
    口之油品售予北海及協慶公司，因伊與北海及協慶公司之負
    責人呂青協熟識，遂向呂青協借用北海公司之15、16號油槽
    寄放伊販賣之飼料油，以便馮○雄能夠直接前往載貨販售與
    南部之養豬戶；至附表一所示發票部分，係因北海公司、協
    慶公司有以發票抵稅需求，其遂販賣晉鴻商行、晉瀧公司、
    福瀧公司之發票與北海及協慶公司，伊所經營之晉鴻商行、
    晉瀧公司、福瀧公司並未與北海公司及協慶公司有實際交易
    等語。
五、查晉鴻商行及福瀧公司之登記負責人為被告之子郭○榮、晉
    瀧公司之登記負責人為被告之子郭○通，惟均以被告為實際
    負責人，而被告自101年1月起至103年5月止，以晉鴻商行、
    晉瀧公司及福瀧公司名義，向越南TRI公司、越南KHANH公司
    、越南DNTN公司及香港POYUEN公司進口如附表二之一至二之
    三所示油品，且上開油品係不可供人食用之飼料油等事實，
    業據被告供述在卷，核與同案被告郭陳潘所供（見他卷一第
    218頁反面、第222至223頁；原審卷甲一第45頁反面）及證
    人郭○榮證述內容相符（見他卷一第106頁），並有如附表二
    之一至二之三所示進口報單影本及晉鴻商行之全國進口報單
    總細項、晉鴻商行及晉瀧公司之營業稅稅籍資料查詢、晉鴻
    商行及晉瀧公司之財政部高雄國稅局全國進口報單總項資料
    清單列印本、雲林縣衛生局食品衛生科103年9月5日及同年1
    0月14日稽查紀錄表（見他卷一第11、12、18至19、25、29
    至30、37、95至96頁）及越南TRI、KHANH、DNTN等三家公司
    公司登記資料（他卷二第46至63頁）在卷可憑。參諸附表二
    之一至二之三所示各該進口報單之貨物名稱、牌名、規格等
    欄，均記載USE FOR ANIMAL FOOD、FOR FEED USE、INEDIBL
    E等文字，堪認被告向越南TRI公司、越南KHANH公司、越南D
    NTN公司及香港POYUEN公司進口如附表二之一至二之三所示
    油品，均為不可供人食用之飼料油。又晉鴻商行、晉瀧公司
    及福瀧公司確有開立如附表一編號49至57所示發票予北海公
    司及協慶公司，而北海公司及協慶公司則持該等發票向臺灣
    土地銀行、臺灣新光商業銀行申請開發國內不可撤銷信用狀
    申請書，並各該銀行將申貸所得款項直接匯入晉鴻商行、晉
    瀧公司、福瀧公司銀行帳戶等情，亦為被告所是認，核與同
    案被告郭陳潘（見原審卷乙二第8頁正反面、第11頁反面）
    及證人呂青協、呂黃麗華二人證述情節相符（見原審卷乙三
    第181頁正面；原審卷五第31頁反面、33頁反面；原審卷七
    第47頁），並有如附表一編號49至57所示發票及清單（見偵
    56卷一第50至57頁）、北海公司與協慶公司登記資料查詢單
    （見原審卷四第302至303頁）、如附表一編號49至57相關證
    據欄所示開發國內不可撤銷信用狀申請書、買賣契約書、匯
    款付款／承兌申請書、匯票、發票、信用狀、匯款申請書及
    晉鴻商行、晉瀧公司、福瀧公司銀行帳戶交易明細等資料附
    卷可按，是晉鴻商行、晉瀧公司及福瀧公司確有開立如附表
    一編號49至57所示發票予北海公司及協慶公司，而北海公司
    及協慶公司則持該等發票向銀行申請開發信用狀，並由各該
    開狀銀行直接將款項匯入晉鴻商行、晉瀧公司、福瀧公司帳
    戶之事實，固堪認定。
六、惟臺灣臺南地方檢察署檢察官前以呂青協、呂黃麗華及其等
    共同經營之北海及協慶公司自102年12月31日起，向本件被
    告購入以晉瀧公司、福瀧公司與晉鴻公司名義向香港寶源公
    司進口之不可食用動植物混合油（即附表一編號49至57部分
    ）後，旋自103年1月1日起，指示北海公司內不知情之員工
    蕭○憲、許○彬、王○堯、吳○威等人，將上開不可供人食用之
    混合油混摻於其等在國內、外採購之可供人食用之生鮮豬、
    雞脂肪自榨粗油並加工精製，而假冒為符合衛生安全標準可
    供人體食用油品出售，認呂青協、呂黃麗華二人涉犯修正前
    刑法第339條第1項之詐欺取財罪及103年2月5日修正之食品
    安全衛生管理法第49條第1項、第15條第1項第7款之摻偽或
    假冒食品等罪，而北海及協慶公司應依前開食品安全衛生管
    理法第49條第5項之規定科以罰金，乃以103年度偵字第1514
    9、16238、16408、16409號向臺灣臺南地方法院提起公訴。
    經同院以103年度矚訴字第2號審理後，就呂青協、呂黃麗華
    二人判處有罪，並以北海公司、協慶公司因其代表人執行業
    務，犯103年2月5日修正、公布之食品安全衛生管理法第49
    條第1項之販賣攙偽食品罪，依同法第49條第5項規定科以罰
    金。然該案提起上訴後，經本院審理結果，認本件被告與郭
    陳潘於偵查中交保釋放前所為關於附表一編號49至57所示發
    票屬晉鴻商行、晉瀧公司、福瀧公司販賣混合油與北海及協
    慶公司之證詞，存有因懼怕羈押而揣度檢察官偵查方向，繼
    以避重就輕之陳述藉免續押之可能，有諸多疑竇與瑕疵，且
    呂黃麗華製作之進出貨及庫存明細（下稱呂明細表）與郭陳
    潘筆記本所記載之馮○雄出貨明細（下稱郭明細表）均係檢
    警搜索扣押取得，佐以內容及相關說明，難認係虛偽之作；
    又被告、郭陳潘及呂青協、呂黃麗華於偵辦初始（包括羈押
    禁見中），均一致供稱其間並未買賣油品，而是給發票去申
    請信用狀，北海公司15、16號油槽有借被告使用，被告在南
    部有一位業務幫他載油出貨等語，加上相關證詞，應可認定
    呂青協並未向被告購入飼料油，附表一編號49至57所列發票
    乃收購融資之用。檢察官雖以北海公司員工蔡○坤之證詞為
    據，認定北海及協慶公司有摻混北海公司15、16號油槽內之
    飼料油製造食用油，然北海公司廠區之各油槽置放情形十分
    複雜，而蔡○坤僅為資淺員工，於接受偵訊時是否能真正了
    解檢察官所詢問題，所答是否其親身親歷之所見所聞，尚非
    無疑。觀諸蔡○坤偵訊筆錄，確有不明確、不特定、不具體
    之瑕疵，加上其個人資歷之侷限，所為之證詞之憑信性，確
    有可疑之處。反觀證人馮○雄歷來之陳述，前後一致，且其
    確係被告在南部地區之業務司機，與呂青協、呂黃麗華二人
    均無利害關係，與北海公司員工蕭○憲所述也都相同，復有
    前述呂明細表、郭明細表可佐；而上述呂明細表、郭明細表
    是在不同處所為檢警搜索取得，實務上鮮有遭檢警查扣之書
    證，係事先預謀偽作以配合搜索扣押，該筆記明細來源及內
    容應甚可靠，且北海及協慶公司確有銷售飼料油之事實及數
    量，不但經統一、東立等公司人員作證明確，復有相關發票
    收據、磅單明細經整理統計在卷，加以呂青協、呂黃麗華自
    行自澳洲進口之牛油150公噸仍存留在1號油槽，尚未動用，
    且檢察官將北海公司被退貨之香豬油及至廠區抽取之樣品送
    請相關單位鑑驗結果，均符合CNS規範之食用豬脂之品質及
    脂肪酸組成，並且未含有大豆植物油成分，亦無牛或魚之成
    分，凡此均無法支持北海及協慶公司製造豬油食用油，有摻
    混到不合規定之魚油、牛油或動植物混合油。因認檢察官所
    舉證據不足以證明呂青協、呂黃麗華及其等經營之北海及協
    慶公司有向被告購買混合油，亦不能證明呂青協、呂黃麗華
    有將混合油、牛油摻混以精製成食用油，乃於107年9月10日
    以105年度矚上訴字第822號刑事判決將原判決撤銷，改判呂
    青協、呂黃麗華及北海公司、協慶公司均無罪。嗣檢察官向
    最高法院提起上訴，亦經最高法院以上訴違背法律上程式為
    由，於108年12月25日以107年度台上字第4573號判決駁回上
    訴而告確定。以上各情，有本院105年度矚上訴字第822號、
    最高法院107年度台上字第4573號刑事判決書各一份在卷可
    按，並經本院調取上開案卷查明屬實。則公訴意旨所指被告
    與呂青協上述共同詐欺、食品摻偽及假冒、製造假豬油或劣
    質油品對外販售之犯行，其中負責實際攙偽、製造行為之正
    犯呂青協既經法院判決無罪確定，依前引最高法院60年台上
    字第2159號、91年度台上字第2391號判決意旨，已無從認被
    告就上開犯行有單獨成立幫助犯之可能。又遍查全卷，亦無
    任何積極證據足認被告於摒除呂青協前開被訴攙偽、製造行
    為以外，有何單獨以其進口之飼料用油（魚油或動植物混合
    油）攙偽製成不含豬油內容或劣質之豬油產品，或加入上開
    油品之食用產品，致欲購買上開產品者陷於錯誤，而製造為
    假豬油或劣質油品販賣，或轉賣予食品業者加工為食品販賣
    予消費者食用之行為，應認公訴意旨所指被告犯罪尚屬不能
    證明。
七、又關於附表一編號1、2、5、8、11至18、20至48所示發票及
    信用狀融資部分，臺灣臺南地方檢察署檢察官認此部分乃呂
    青協、呂黃麗華為向銀行貸款取得營運周轉資金及以統一發
    票作為進項憑證，而與本件被告共同基於詐欺及逃漏稅捐之
    犯意聯絡，分別以北海公司、協慶公司名義與晉鴻商行、晉
    瀧公司、福瀧公司簽立買賣合約書或買賣契約書，再由呂青
    協或呂黃麗華向附表一前開編號所示銀行申請開發國內不可
    撤銷信用狀，致各該銀行承辦人員陷於錯誤，誤信前揭買賣
    交易為真實而核發如附表一前開編號所示之信用狀後，再由
    晉鴻商行、晉瀧公司、福瀧公司開立如附表一前開編號所示
    之統一發票，併同匯票、匯票付款申請書等文件，於附表一
    前開編號所示押匯日，持向土地銀行、遠東銀行、新光銀行
    辦理押匯，上開銀行承辦人員遂據以將附表一前開編號所示
    之墊款金額匯款至附表一前開編號所示入帳銀行帳戶內，而
    分別向土地銀行、遠東銀行、新光銀行詐得126,353,764元
    、15,448,924元及8,189,128元，因而向臺灣臺南地方法院
    提起公訴，經該院判決後，該案被告北海公司、協慶公司及
    呂青協、呂黃麗華向本院提起上訴，經本院審理結果，仍認
    均屬虛假交易，而相關發票則屬不實會計憑證，於109年3月
    10日以108年度金上重訴字第1330號判決判處北海公司、協
    慶公司及呂青協、呂黃麗華有罪。呂青協、呂黃麗華再向最
    高法院提起上訴，經最高法院以其上訴不合法律上程式，於
    109年12月23日以109年度台上字第5529號判決駁回上訴確定
    ，有本院及最高法院前開判決書附卷可參。則附表一編號1
    、2、5、8、11至18、20至48所示發票及信用狀融資，既經
    法院另案認定均屬虛假交易，自無從逕以附表一各該編號所
    示開發國內不可撤銷信用狀申請書、買賣契約書、匯款付款
    ／承兌申請書、匯票、發票、信用狀、匯款申請書及晉鴻商
    行、晉瀧公司、福瀧公司銀行帳戶交易明細等資料，逕認被
    告確有於附表一編號1、2、5、8、11至18、20至48所示時間
    ，販賣如附表一前開編號所示飼料油與北海及協慶公司而與
    呂青協、呂黃麗華共同或幫助其等為上開摻偽或假冒製造食
    用油品販賣並詐欺購買者之犯行。　
八、原審認被告知悉北海及協慶公司晉鴻商行、晉瀧公司、福瀧
    公司購買飼料油係用於製造食用油品並將之販賣以詐騙購買
    者，仍基於縱北海及協慶公司以攙偽或假冒之方式製造食用
    油品販賣並詐欺購買者，亦不違其本意之幫助犯意，將其以
    晉鴻商行、晉瀧公司、福瀧公司名義向越南及香港所進口之
    不可供人食用之飼料油，接續販賣予北海及協慶公司，由呂
    青協、呂黃麗華將購入之飼料油放置在北海公司15、16號油
    糟，而幫助呂青協、呂黃麗華將上開油糟內之油品以攙偽或
    假冒方式加工製成北海公司及協慶公司之豬油等產品（即「
    新萬香豬油」、「白可丁香豬油」、「香豬油」（含古早味
    香豬油）、「精製油」、「好油道」），再將該等豬油產品
    銷售予食品加工廠、雜糧行等購買者，並認附表一編號1至4
    8部分，與起訴之附表一編號49至57部分有接續犯之實質上
    一罪關係，乃擴張起訴範圍而一併審理而論罪科刑，雖非無
    見。惟本件原判決所認定之正犯呂青協、呂黃麗華業經本院
    判決無罪確定，被告自無可能與之共同或幫助其等為被訴之
    攙偽及假冒、製造假豬油或劣質油品對外販售犯行，已如前
    述，原審未及審酌公訴意旨所指正犯業經判決無罪確定之情
    形，仍對被告以幫助犯論擬，已有未洽。又檢察官起訴部分
    犯罪既屬不能證明，自不生起訴範圍擴張之問題，原審認附
    表一編號1至48部分與起訴部分有接續犯之實質上一罪關係
    ，併予論罪科刑，亦有未當。被告上訴否認犯行，指摘原判
    決不當，為有理由，應由本院將原判決撤銷，諭知被告無罪
    ，以示平允。
據上論斷，應依刑事訴訟法第369條第1項前段、第364條、第301
條第1項，判決如主文。
本案經檢察官吳文城提起公訴及移送併辦，檢察官鍾和憲於本院
到庭執行職務。
中　　華　　民　　國　　110 　年　　3 　　月　　31　　日
                  刑事第七庭    審判長法　官  吳勇輝
                                      法　官  吳錦佳
                                      法　官  周紹武
以上正本證明與原本無異。
檢察官如不服本判決應於收受本判決後20日內向本院提出上訴書
，其未敘述上訴理由者並得於提起上訴後20日內向本院補提理由
書。
本件被告不得上訴。
　　　　　　　　　　　　　　　　　　　書記官  楊宗倫 　
中　　華　　民　　國　　110 　年　　3 　　月　　31　　日

附表一：原審認定北海及協慶公司向郭定（晉鴻商行、晉瀧公司
、福瀧公司）購買之油品部分
（檢察官起訴意旨僅認附表一編號49至57所示交易係北海及協慶
公司向郭定購買油品，其餘不包括在內）
編號 發票日期或年月 發票人 買受人 品名 數量 單價 金額（未稅） 金額（含稅） 發票號碼 附註 1 101 年1 月10日 晉瀧公司 北海公司 動物油脂 76,805 31 2,380,955 2,500,003 00000000 清單：原審卷三第99頁反面  相關證據：①開發國內不可撤銷信用狀申請書【臺灣土地銀行】（見原審卷十第485頁）           ②買賣合約書（見原審卷十第487頁） ③匯款付款/ 承兌申請書（見原審卷十第473頁） ④匯票【其上蓋付訖，101年1月12日祈付2,500,000元】（見原審卷十第469頁） ⑤發票（原審卷十第475頁） ⑥臺灣土地銀行國內不可撤銷信用狀（見原審卷十第465頁） ⑦101 年1 月12日匯款2,500,000 元入晉瀧公司玉山銀行帳戶交易明細及玉山銀行函（見原審卷四第23頁正面、卷八第321 、323 頁）          2 101 年1 月12日 晉鴻商行 北海公司 動物油脂 76,805 31 2,380,955 2,500,003 00000000 清單：原審卷三第37頁反面  相關證據：①開發國內不可撤銷信用狀申請書【臺灣土地銀行】（見原審卷十第479頁）           ②買賣合約書（見原審卷十第481頁） ③匯款付款/ 承兌申請書（見原審卷十第471頁） ④匯票【其上蓋付訖，101年1月12日祈付2,500,000元】（見原審卷十第467頁） ⑤發票（原審卷十第475頁） ⑥臺灣土地銀行國內不可撤銷信用狀（見原審卷十第463頁） ⑦101年1月12電匯2,500,000元入晉鴻商行凱基銀行帳戶交易明細（見原審卷四第4 頁）          3 101 年1 月 晉瀧公司 協慶公司    781,200 820,260 00000000 清單：原審卷三第99頁反面 4 101 年1 月 晉瀧公司 協慶公司    812,200 852,810 00000000 清單：原審卷三第99頁反面 5 101 年2 月1 日 晉鴻商行 北海公司 動物油脂 61440 31 1,904,764 2,000,002 00000000 清單：原審卷三第37頁反面  相關證據：①開發國內不可撤銷信用狀申請書【臺灣土地銀行】（見原審卷十第457頁）           ②買賣合約書（見原審卷十第459頁） ③匯款付款/ 承兌申請書（見原審卷十第451頁） ④匯票【其上蓋付訖，101年2月7日祈付2,000,000元】（見原審卷十第449頁） ⑤發票（原審卷十第453頁） ⑥臺灣土地銀行國內不可撤銷信用狀（見原審卷十第447頁） ⑦101 年2 月7 日2,000,000 元入晉鴻商行第一銀行帳戶之交易明細（見原審卷三第185 頁反面）          6 101 年2 月 晉瀧公司 協慶公司    799,800 839,790 00000000 清單：原審卷三第99頁反面 7 101 年2 月 晉瀧公司 協慶公司    537,850 564,743 00000000 清單：原審卷三第100 頁正面 8 101 年3 月5 日 晉瀧公司 北海公司 動物油脂 93,677 30.5 2,857,149 3,000,006 00000000 清單：原審卷三第99頁反面  相關證據：①開發國內不可撤銷信用狀申請書【臺灣土地銀行】（見原審卷十第441頁）           ②買賣合約書（見原審卷十第443頁） ③匯款付款/ 承兌申請書（見原審卷十第435頁） ④匯票【其上蓋付訖，101年3月7日祈付3,000,000元】（見原審卷十第433頁） ⑤發票（原審卷十第437頁） ⑥臺灣土地銀行國內不可撤銷信用狀（見原審卷十第431頁） ⑦101 年3 月7 日3,000,000 元入晉瀧公司第一銀行帳戶之交易明細（見原審卷三第211 頁反面）          9 101 年4 月 晉鴻商行 北海公司    603,900 634,095 00000000 清單：原審卷三第37頁反面 10 101 年4 月 晉鴻商行 北海公司    603,290 633,455 00000000 清單：原審卷三第37頁反面 11 101 年4 月3 日 晉鴻商行 協慶公司 動物油脂 93,677 30.5 2,857,149 3,000,006 00000000 清單：原審卷三第38頁正面  相關證據：①開發國內不可撤銷信用狀申請書【遠東國際商業銀行】（見原審卷六第159頁）           ②買賣合約書（見原審卷六第160頁） ③匯款付款申請書【其上蓋已付款，101年4月5日，3,000,000元】（見原審卷六第162頁） ④發票（原審卷六第163頁） ⑤遠東國際商業銀行不可撤銷信用狀（見原審卷六第161頁） ⑥匯款申請書【匯款2,999,960元至晉鴻商行玉山銀行帳戶】（見原審卷六第164頁） ⑦101 年4 月5 日匯款2,999,960 元入晉鴻商行玉山銀行帳戶交易明細及玉山銀行函（見原審卷四第19頁、卷八第321 、323 頁）          12 101 年4 月18日 晉瀧公司 協慶公司 動物油脂 62,452 30.5 1,904,786 2,000,025 00000000 清單：原審卷三第100 頁正面  相關證據：①開發國內不可撤銷信用狀申請書【遠東國際商業銀行】（見原審卷六第165頁）           ②買賣合約書（見原審卷六第166頁） ③匯款付款申請書【其上蓋已付款，101年4月20日，2,000,000元】（見原審卷六第168頁） ④發票（原審卷六第169頁） ⑤遠東國際商業銀行不可撤銷信用狀（見原審卷六第167頁） ⑥匯款申請書【匯款1,999,970元至晉瀧公司玉山銀行帳戶】（見原審卷六第185頁） ⑥101 年4 月20日匯款1,999,970 元入晉瀧公司玉山銀行帳戶交易明細及玉山銀行函（原審卷四第23頁反面、卷八第321 、323 頁）          13 101 年5 月1 日 晉鴻商行 協慶公司 動物油脂 46,839 30.5 1,428,590 1,500,020 00000000 清單：原審卷三第38頁正面  相關證據：①開發國內不可撤銷信用狀申請書【遠東國際商業銀行】（見原審卷六第170頁）           ②買賣合約書（見原審卷六第171頁） ③匯款付款申請書【其上蓋已付款，101年5月2日，1,500,000元】（見原審卷六第173頁） ④發票（原審卷六第174頁） ⑤遠東國際商業銀行不可撤銷信用狀（見原審卷六第172頁） ⑥101 年5 月2 日匯款1,499,970 元入晉鴻商行玉山銀行帳戶交易明細及玉山銀行函（原審卷四第19頁正面、卷八第321 、323 頁）          14 101 年7 月27日 晉鴻商行 北海公司 動物油脂 99,988 26.6 2,666,680 2,800,014 00000000 清單：原審卷三第37頁反面  相關證據：①開發國內不可撤銷信用狀申請書【臺灣土地銀行】（見原審卷十第421頁）           ②買賣合約書（見原審卷十第423頁） ③匯款付款/ 承兌申請書（見原審卷十第413頁） ④匯票【其上蓋付訖，101年7月26日祈付2,800,000元】（見原審卷十第411頁） ⑤發票（原審卷十第415頁） ⑥臺灣土地銀行國內不可撤銷信用狀（見原審卷十第409頁） ⑦匯款申請書【101年7月27日匯款2,800,000元至晉鴻商行第一銀行帳戶】（見原審卷十第417頁） ⑧101 年7 月27日2,800,000 元入晉鴻商行第一銀行帳戶之交易明細（見原審卷三第189 頁正面）          15 101 年8 月14日 福瀧公司 北海公司 動物油脂 100,251 26.6 2,666,677 2,800,011 00000000 清單：原審卷三第107 頁正面  相關證據：①開發國內不可撤銷信用狀申請書【臺灣土地銀行】（見原審卷十第403頁）           ②買賣合約書（見原審卷十第405頁） ③匯款付款/ 承兌申請書（見原審卷十第387頁） ④匯票【其上蓋付訖，101年8月15日祈付2,800,000元】（見原審卷十第383頁） ⑤發票（原審卷十第393頁） ⑥臺灣土地銀行國內不可撤銷信用狀（見原審卷十第379頁） ⑦101 年8 月15日2,800,000 元入福瀧公司第一銀行帳戶之交易明細（見原審卷三第224 頁反面）          16 101 年8 月20日 福瀧公司 北海公司 動物油脂 82,349 26.6 2,190,483 2,300,007 00000000 清單：原審卷三第107 頁正面  相關證據：①開發國內不可撤銷信用狀申請書【臺灣土地銀行】（見原審卷十第397頁）           ②買賣合約書（見原審卷十第399頁） ③匯款付款/ 承兌申請書（見原審卷十第389頁） ④匯票【其上蓋付訖，101年8 月22日祈付2,300,000元】（見原審卷十第385頁） ⑤發票（原審卷十第391頁） ⑥臺灣土地銀行國內不可撤銷信用狀（見原審卷十第381頁） ⑦101 年8 月22日匯款2,300,000 元入福瀧公司玉山銀行帳戶之交易明細及玉山銀行函（見原審卷四第22頁正面、卷八第321 、323 頁）          17 101 年9 月4 日 晉鴻商行 北海公司 動物油脂 100,251 26.6 2,666,677 2,800,011 00000000 清單：原審卷三第37頁反面  相關證據：①開發國內不可撤銷信用狀申請書【臺灣土地銀行】（見原審卷十第373頁）           ②買賣合約書（見原審卷十第375頁） ③匯款付款/ 承兌申請書（見原審卷十第367頁） ④匯票【其上蓋付訖，101年9 月4 日祈付2,800,000元】（見原審卷十第365頁） ⑤發票（原審卷十第369頁） ⑥臺灣土地銀行國內不可撤銷信用狀（見原審卷十第363頁） ⑦101 年9 月4 日匯款2,800,000 元入晉鴻商行玉山銀行帳戶之交易明細及玉山銀行函（見原審卷四第19頁正面、卷八第321 、323 頁）          18 101 年9 月13日 晉瀧公司 北海公司 動物油脂 100,251 26.6 2,666,677 2,800,011 00000000 清單：原審卷三第99頁反面  相關證據：①開發國內不可撤銷信用狀申請書【臺灣土地銀行】（見原審卷十第357頁）           ②買賣合約書（見原審卷十第359頁） ③匯款付款/ 承兌申請書（見原審卷十第351頁） ④匯票【其上蓋付訖，101年9 月13日祈付2,800,000元】（見原審卷十第349頁） ⑤發票（原審卷十第353頁） ⑥臺灣土地銀行國內不可撤銷信用狀（見原審卷十第347頁） ⑦101 年9 月13日匯款2,800,000 元入晉瀧公司玉山銀行帳戶之交易明細及玉山銀行函（見原審卷四第25頁正面、卷八第321 、323 頁）          19 101 年9 月28日 晉瀧公司 協慶公司 動物油脂 100,251 26.6 2,666,677 2,800,011 00000000 清單：原審卷三第100 頁正面  相關證據：①開發國內不可撤銷信用狀申請書【臺灣新光商業銀行】（見原審附件卷十七第19頁）           ②買賣合約書（見原審附件卷十七第20頁） ③匯款承兌/ 付款申請書（見原審附件卷十七第24頁） ④匯票【101年9月28日，2,800,000元】（見原審附件卷十七第25頁） ⑤發票（見原審附件卷十七第21頁） ⑥新光銀行國內不可撤銷信用狀【其上蓋已付款】（見原審附件卷十七第27頁） ⑦匯款申請書【101 年9 月28日匯款2,800,000 元至晉瀧公司玉山銀行帳戶】（見原審附件卷十七第23頁）⑧101 年9 月28日匯款2,800,000 元入晉瀧公司玉山銀行帳戶之交易明細及玉山銀行函（見原審卷四第25頁反面、卷八第321 、323 頁）          20 101 年11月6 日 福瀧公司 協慶公司 動物油脂 88,056 24 2,114,304 2,220,019 00000000 清單：原審卷三第107 頁反面  相關證據：①開發國內不可撤銷信用狀申請書【遠東國際商業銀行】（見原審卷六第175頁）           ②買賣合約書（見原審卷六第176頁） ③匯款付款申請書【其上蓋已付款，101年11月7日，2,220,000元】（見原審卷六第178頁） ④發票（原審卷六第179頁） ⑤遠東國際商業銀行不可撤銷信用狀（見原審卷六第177頁） ⑥匯款申請書【匯款2,219,960元至福瀧公司第一銀行帳戶】（見原審卷六第187頁） ⑦101 年11月7 日2,219,960 元入福瀧公司第一銀行帳戶之交易明細（見原審卷三第225 頁正面）          21 101 年11月6 日 晉鴻商行 協慶公司 動物油脂 88,096 24 2,114,304 2,220,019 00000000 清單：原審卷三第38頁正面  相關證據：①開發國內不可撤銷信用狀申請書【遠東國際商業銀行】（見原審卷六第180頁）           ②買賣契約書（見原審卷六第181頁） ③匯款付款申請書【其上蓋已付款，101年11月7日，2,220,000元】（見原審卷六第183頁） ④發票（原審卷六第184頁） ⑤遠東國際商業銀行不可撤銷信用狀（見原審卷六第182頁） ⑥匯款申請書【匯款2,219,960元至晉鴻商行玉山銀行帳戶】（見原審卷六第186頁） ⑦101 年11月7 日匯款2,219,960 元入晉鴻商行玉山銀行帳戶之交易明細及玉山銀行函（見原審卷四第19頁反面、卷八第321 、323 頁）          22 101 年12月4 日 晉鴻商行 協慶公司 動物油脂 60,953 25 1,523,825 1,600,016 00000000 清單：原審卷三第38頁正面  相關證據：①開發國內不可撤銷信用狀申請書【臺灣土地銀行】（見原審卷九第313頁）           ②買賣合約書（見原審卷九第317頁） ③匯款付款/ 承兌申請書（見原審卷九第303頁） ④匯票【其上蓋付訖，101年12月5 日祈付1,600,000元】（見原審卷九第299頁） ⑤發票（原審卷九第307頁） ⑥臺灣土地銀行國內不可撤銷信用狀（見原審卷九第295頁） ⑦101 年12月5 日1,600,000 元入晉鴻商行第一銀行帳戶之交易明細（見原審卷三第191 頁反面）          23 101 年12月5 日 晉瀧公司 協慶公司 動物油脂 57,143 25 1,428,575 1,500,004 00000000 清單：原審卷三第100 頁正面  相關證據：①開發國內不可撤銷信用狀申請書【臺灣土地銀行】（見原審卷九第311頁）           ②買賣合約書（見原審卷九第315頁） ③匯款付款/ 承兌申請書（見原審卷九第305頁） ④匯票【其上蓋付訖，101年12月5 日祈付1,500,000元】（見原審卷九第301頁） ⑤發票（原審卷九第307頁） ⑥臺灣土地銀行國內不可撤銷信用狀（見原審卷九第297頁） ⑦101 年12月5 日1,500,000 元入晉瀧公司玉山銀行帳戶之交易明細（見原審卷四第26頁正面）          24 101 年12月20日 晉鴻商行 北海公司 動物油脂 97,182 24.5 2,380,959 2,500,007 00000000 清單：原審卷三第37頁反面  相關證據：①開發國內不可撤銷信用狀申請書【臺灣土地銀行】（見原審卷十第341頁）           ②買賣合約書（見原審卷十第343頁） ③匯款付款/ 承兌申請書（見原審卷十第335頁） ④匯票【其上蓋付訖，101年12月27日祈付2,500,000元】（見原審卷十第333頁） ⑤發票（原審卷十第337頁） ⑥臺灣土地銀行國內不可撤銷信用狀（見原審卷十第331頁） ⑦101 年12月27日匯款2,500,000 元入晉鴻商行玉山銀行帳戶之交易明細及玉山銀行函（見原審卷四第20頁正面、卷八第321 、323 頁）          25 101 年12月30日 晉鴻商行 北海公司 動物油脂 111,312 24 2,671,488 2,805,062 00000000 清單：原審卷三第37頁反面  相關證據：①開發國內不可撤銷信用狀申請書【臺灣土地銀行】（見原審卷十第325頁）           ②買賣合約書（見原審卷十第327頁） ③匯款付款/ 承兌申請書（見原審卷十第317頁） ④匯票【其上蓋付訖，102年1月3 日祈付2,805,055元】（見原審卷十第315頁） ⑤發票（原審卷十第319頁） ⑥臺灣土地銀行國內不可撤銷信用狀（見原審卷十第313頁） ⑦匯款申請書【匯款2,805,055元至晉鴻商行玉山銀行帳戶】（見原審卷十第321頁） ⑧102 年1 月3 日匯款2,805,055 元入晉鴻商行玉山銀行帳戶之交易明細及玉山銀行函（見原審卷四第20頁正面、卷八第321 、323 頁）          26 102 年1 月15日 晉鴻商行 協慶公司 動物油脂 103,175 24 2,476,200 2,600,010 00000000 清單：原審卷三第38頁正面  相關證據：①開發國內不可撤銷信用狀申請書【臺灣土地銀行】（見原審卷九第289頁）           ②買賣合約書（見原審卷九第291頁） ③匯款付款/ 承兌申請書（見原審卷九第283頁） ④匯票【其上蓋付訖，102年1月18日祈付2,600,000元】（見原審卷九第281頁） ⑤發票（原審卷九第285頁） ⑥臺灣土地銀行國內不可撤銷信用狀（見原審卷九第279頁） ⑦102 年1 月18日匯款2,600,000 元入晉鴻商行玉山銀行帳戶之交易明細及玉山銀行函（見原審卷四第20頁正面、卷八第321 、323 頁）          27 102 年2 月8 日 晉鴻商行 協慶公司 動物油脂 47,620 24 1,142,880 1,200,024 00000000 清單：原審卷三第38頁正面  相關證據：①開發國內不可撤銷信用狀申請書【臺灣土地銀行】（見原審卷九第273頁）           ②買賣合約書（見原審卷九第275頁） ③匯款付款/ 承兌申請書（見原審卷九第267頁） ④匯票【其上蓋付訖，102年2月18日祈付1,200,000元】（見原審卷九第265頁） ⑤發票（原審卷九第269頁） ⑥臺灣土地銀行國內不可撤銷信用狀（見原審卷九第263頁） ⑦102 年2 月18日1,200,000 元入晉鴻商行第一銀行帳戶之交易明細（見原審卷三第192 頁反面）          28 102 年3 月12日 福瀧公司 協慶公司 動物油脂 95,239 24 2,285,736 2,400,023 00000000 清單：原審卷三第107 頁正面  相關證據：①開發國內不可撤銷信用狀申請書【臺灣土地銀行】（見原審卷九第257頁）           ②買賣合約書（見原審卷九第259頁） ③匯款付款/ 承兌申請書（見原審卷九第251頁） ④匯票【其上蓋付訖，102年3月13日祈付2,400,000元】（見原審卷九第249頁） ⑤發票（原審卷九第253頁） ⑥臺灣土地銀行國內不可撤銷信用狀（見原審卷九第247頁） ⑦102 年3 月13日匯款2,400,000 元入福瀧公司玉山銀行帳戶之交易明細及玉山銀行函（見原審卷四第22頁反面、卷八第321 、323 頁）          29 102 年4 月8 日 晉鴻商行 協慶公司 動物油脂 101,191 24 2,428,584 2,550,013 00000000 清單：原審卷三第38頁正面  相關證據：①開發國內不可撤銷信用狀申請書【臺灣土地銀行】（見原審卷九第241頁）           ②買賣合約書（見原審卷九第243頁） ③匯款付款/ 承兌申請書（見原審卷九第235頁） ④匯票【其上蓋付訖，祈付2,550,000元，102年4月8日】（見原審卷九第233頁） ⑤發票（原審卷九第237頁） ⑥臺灣土地銀行國內不可撤銷信用狀（見原審卷九第231頁） ⑦102 年4 月8 日匯款2,550,000 元入晉鴻商行玉山銀行帳戶之交易明細及玉山銀行函（見原審卷四第20頁反面、卷八第321 、323 頁）          30 102 年4 月20日 晉瀧公司 協慶公司 動物油脂 37,509 23 862,707 905,842 00000000 清單：原審卷三第100 頁正面  相關證據：①開發國內不可撤銷信用狀申請書【遠東國際商業銀行】（見原審卷六第206頁）           ②買賣合約書（見原審卷六第207頁） ③匯款付款申請書【其上蓋已付款，905,840元】（見原審卷六第209頁） ④發票（原審卷六第210頁） ⑤遠東國際商業銀行不可撤銷信用狀（見原審卷六第208頁） ⑥匯款申請書【102 年4 月25日匯款90,5810 元至晉瀧公司萬泰銀行《現為凱基銀行》帳戶】（見原審卷六第224 頁） ⑦102 年4 月25日電匯905,810元入晉瀧公司凱基銀行帳戶之交易明細（見原審卷十一第166 頁）          31 102 年5 月1 日 晉鴻商行 北海公司 動物油脂 107,143 24 2,571,432 2,700,004 00000000 清單：原審卷三第37頁反面  相關證據：①開發國內不可撤銷信用狀申請書【臺灣土地銀行】（見原審卷十第303頁）           ②買賣合約書（見原審卷十第305頁） ③匯款付款/ 承兌申請書（見原審卷十第297頁） ④匯票【其上蓋付訖，祈付2,700,000元，102年5月2日】（見原審卷十第295頁） ⑤發票（原審卷十第299頁） ⑥臺灣土地銀行國內不可撤銷信用狀（見原審卷十第293頁） ⑦102 年5 月2 日匯款2,700,000 元入晉鴻商行玉山銀行帳戶之交易明細及玉山銀行函（見原審卷四第20頁反面、卷八第321 、323 頁）          32 102 年5 月15日 晉瀧公司 協慶公司 動物油脂 45,196 24 1,084,704 1,138,939 00000000 清單：原審卷三第100 頁正面  相關證據：①開發國內不可撤銷信用狀申請書【遠東國際商業銀行】（見原審卷六第211頁）           ②買賣合約書（見原審卷六第212頁） ③匯款付款申請書【其上蓋已付款，1,138,938元】（見原審卷六第214頁） ④發票（原審卷六第215頁） ⑤遠東國際商業銀行不可撤銷信用狀（見原審卷六第213頁） ⑥匯款申請書【匯款1,138,908 元至晉瀧公司玉山銀行帳戶】（見原審卷六第224 頁） ⑦102 年5 月16日匯款1,138,908 元入晉瀧公司玉山銀行帳戶之交易明細及玉山銀行函（見原審卷四第27頁反面、卷八第321 、323 頁）          33 102 年5 月30日 晉鴻商行 北海公司 動物油脂 54,008 24 1,296,192 1,361,002 00000000 清單：原審卷三第37頁反面  相關證據：①開發國內不可撤銷信用狀申請書【臺灣土地銀行】（見原審卷十第287頁）           ②買賣合約書（見原審卷十第289頁） ③匯款付款/ 承兌申請書（見原審卷十第281頁） ④匯票【其上蓋付訖，102年6月3日祈付1,361,000元】（見原審卷十第279頁） ⑤發票（原審卷十第283頁） ⑥臺灣土地銀行國內不可撤銷信用狀（見原審卷十第277頁） ⑦102 年6 月3 日轉帳匯款解付4,461,000 元【1,361,000 元加上編號34之3,100,000 元合計4,461,000 元】入晉鴻商行玉山銀行帳戶之交易明細（見原審卷八第332 頁）          34 102 年6 月3 日 晉鴻商行 協慶公司 動物油脂 123,016 24 2,952,384 3,100,003 00000000 清單：原審卷三第38頁正面  相關證據：①開發國內不可撤銷信用狀申請書【臺灣土地銀行】（見原審卷九第225頁）           ②買賣合約書（見原審卷九第227頁） ③匯款付款/ 承兌申請書（見原審卷九第219頁） ④匯票【其上蓋付訖，102年6月3日祈付3,100,000元】（見原審卷九第217頁） ⑤發票（原審卷九第221頁） ⑥臺灣土地銀行國內不可撤銷信用狀（見原審卷九第215頁） ⑦102 年6 月3 日轉帳匯款解付4,461,000 元【3,100,000 元加上編號33之1,361,000 元合計4,461,000 元】入晉鴻商行玉山銀行帳戶之交易明細（見原審卷八第332 頁）          35 102 年6 月15日 晉瀧公司 北海公司 動物油脂 71,429 24 1,714,296 1,800,011 00000000 清單：原審卷三第99頁反面  相關證據：①開發國內不可撤銷信用狀申請書【臺灣土地銀行】（見原審卷十第271頁）           ②買賣契約書（見原審卷十第273頁） ③匯款付款/ 承兌申請書（見原審卷十第263頁） ④匯票【其上蓋付訖，102年6月18日祈付1,800,000元】（見原審卷十第261頁） ⑤發票（原審卷十第265頁） ⑥臺灣土地銀行國內不可撤銷信用狀（見原審卷十第259頁） ⑦匯款申請書【匯款1,800,000元至晉瀧公司玉山銀行帳戶】（見原審卷十第267頁） ⑧102 年6 月18日匯款1,800,000 元入晉瀧公司玉山銀行帳戶之交易明細及玉山銀行函（見原審卷四第28頁正面、卷八第321 、323 頁）          36 102 年7 月15日 晉瀧公司 協慶公司 動物油脂 38,303 23 880,969 925,017 00000000 清單：原審卷三第100 頁正面  相關證據：①開發國內不可撤銷信用狀申請書【臺灣新光商業銀行】（見原審附件卷十七第169頁）           ②匯款承兌/ 付款申請書（見原審附件卷十七第173頁） ③匯票【其上蓋已付款，102.7.18，925,010元】（見原審附件卷十七第174頁） ④發票（見原審附件卷十七第170頁） ⑤新光銀行國內不可撤銷信用狀【其上蓋已付款】（見原審附件卷十七第172頁） ⑥102 年7 月18日925,010元入晉瀧公司新光銀行帳戶之交易明細（見原審卷六第333 頁）          37 102 年7 月30日 晉瀧公司 協慶公司 動物油脂 37,417 22 823,174 864,333 00000000 清單：原審卷三第100 頁正面  相關證據：①開發國內不可撤銷信用狀申請書【遠東國際商業銀行】（見原審卷六第216頁）           ②買賣合約書（見原審卷六第217頁） ③匯款付款申請書【其上蓋已付款，864,333元】（見原審卷六第219頁） ④發票（原審卷六第220頁） ⑤遠東國際商業銀行不可撤銷信用狀（見原審卷六第218頁） ⑥匯款申請書【匯款864,333元至晉瀧公司玉山銀行帳戶】（見原審卷六第225 頁） ⑦102 年8 月6 日匯款864,333 元入晉瀧公司玉山銀行帳戶之交易明細及玉山銀行函（見原審卷四第28頁反面、卷八第321 、323 頁）          38 102 年8 月20日 晉鴻商行 北海公司 動物油脂 43,392 23.2 1,006,694 1,057,029 00000000 清單：原審卷三第38頁正面  相關證據：①開發國內不可撤銷信用狀申請書【臺灣土地銀行】（見原審卷十第253頁）           ②買賣契約書（見原審卷十第255頁） ③匯款付款/ 承兌申請書（見原審卷十第247頁） ④匯票【其上蓋付訖、102年8 月22日祈付1,057,021元】（見原審卷十第245頁） ⑤發票（原審卷十第249頁） ⑥臺灣土地銀行國內不可撤銷信用狀（見原審卷十第243頁） ⑦102 年8 月22日匯款1,057,021 元入晉鴻商行玉山銀行帳戶之交易明細及玉山銀行函（見原審卷四第20頁反面、卷八第321 、323 頁）          39 102 年8 月23日 晉鴻商行 協慶公司 動物油脂 98,641 22.4 2,209,558 2,320,036 00000000 清單：原審卷三第38頁正面  相關證據：①開發國內不可撤銷信用狀申請書【臺灣土地銀行】（見原審卷九第209頁）           ②買賣契約書（見原審卷九第211頁） ③匯款付款/ 承兌申請書（見原審卷九第203頁） ④匯票【其上蓋付訖、102年8 月27日祈付2,320,020元】（見原審卷九第201頁） ⑤發票（原審卷九第205頁） ⑥臺灣土地銀行國內不可撤銷信用狀（見原審卷九第199頁） ⑦102 年8 月27日匯款2,320,020 入晉鴻商行玉山銀行帳戶之交易明細及玉山銀行函（見原審卷四第21頁正面、卷八第321 、323 頁）          40 102 年8 月31日 晉鴻商行 協慶公司 動物油脂 44,200 23.2 1,025,440 1,076,712 00000000 清單：原審卷三第38頁正面  相關證據：①開發國內不可撤銷信用狀申請書【臺灣新光商業銀行】（見原審附件卷十七第179頁）           ②匯款承兌/ 付款申請書（見原審附件卷十七第183頁） ③匯票【其上蓋已付款，102.9.4，1,076,692元】（見原審附件卷十七第184頁） ④發票（見原審附件卷十七第180頁） ⑤新光銀行國內不可撤銷信用狀【其上蓋已付款】（見原審附件卷十七第182頁） ⑥匯款申請書【匯款1,076,662 元至晉鴻商行第一銀行帳戶】（見原審附件卷十七第185頁） ⑦102 年9 月4 日1,076,662 元入晉鴻商行第一銀行帳戶之交易明細（見原審卷三第195 頁反面）          41 102 年9 月13日 晉鴻商行 協慶公司 動物油脂 89,772 22.3 2,001,916 2,102,012 00000000 清單：原審卷三第38頁正面  相關證據：①開發國內不可撤銷信用狀申請書【臺灣土地銀行】（見原審卷九第189頁）           ②買賣合約書（見原審卷九第191頁） ③匯款付款/ 承兌申請書（見原審卷九第183頁） ④匯票【其上蓋付訖，102年9 月16日祈付2,102,009元】（見原審卷九第181頁） ⑤發票（原審卷九第185頁） ⑥臺灣土地銀行國內不可撤銷信用狀（見原審卷九第179頁） ⑦102 年9 月16日電匯2,102,009 元入晉鴻商行凱基銀行帳戶之交易明細（見原審卷四第10頁反面）          42 102 年9 月20日 晉瀧公司 協慶公司 動物油脂 61,448 24.8 1,523,910 1,600,106 00000000 清單：原審卷三第100 頁正面  相關證據：①開發國內不可撤銷信用狀申請書【遠東國際商業銀行】（見原審卷六第189頁）           ②買賣合約書（見原審卷六第190頁） ③匯款付款申請書【其上蓋已付款，1,600,083元】（見原審卷六第222頁） ④發票（原審卷六第223頁） ⑤遠東國際商業銀行不可撤銷信用狀（見原審卷六第221頁） ⑥匯款申請書【匯款1,600,053元至晉瀧公司玉山銀行帳戶】（見原審卷六第225 頁） ⑦102 年9 月25日匯款1,600,053 入晉瀧公司玉山銀行帳戶之交易明細及玉山銀行函（見原審卷四第28頁反面、卷八第321 、323 頁）          43 102 年9 月30日 晉鴻商行 協慶公司 動物油脂 78,087 22.3 1,741,340 1,828,407 00000000 清單：原審卷三第38頁正面  相關證據：①開發國內不可撤銷信用狀申請書【臺灣土地銀行】（見原審卷九第173頁）           ②買賣合約書（見原審卷九第175頁） ③匯款付款/ 承兌申請書（見原審卷九第167頁） ④匯票【其上蓋付訖，102年10月2 日祈付1,828,405元】（見原審卷九第165頁） ⑤發票（原審卷九第169頁） ⑥臺灣土地銀行國內不可撤銷信用狀（見原審卷九第163頁） ⑦102 年10月2 日匯款1,828,405 入晉鴻商行玉山銀行帳戶之交易明細及玉山銀行函（見原審卷四第21頁、卷八第321 、323 頁）          44 102 年10月11日 福瀧公司 北海公司 動物油脂 61,257 24.3 1,488,545 1,562,972 00000000 清單：原審卷三第107頁正面  相關證據：①開發國內不可撤銷信用狀申請書【臺灣土地銀行】（見原審卷十第237頁）           ②買賣契約書（見原審卷十第239頁） ③匯款付款/ 承兌申請書（見原審卷十第231頁） ④匯票【其上蓋付訖，102年10月15日祈付1,562,964元】（見原審卷十第229頁） ⑤發票（原審卷十第233頁） ⑥臺灣土地銀行國內不可撤銷信用狀（見原審卷十第227頁） ⑦102 年10月15日1,562,964 元入福瀧公司第一銀行帳戶之交易明細（見原審卷三第226 頁正面）          45 102 年10月15日 晉鴻商行 北海公司 動物油脂 93,576 23 2,152,248 2,259,860 00000000 清單：原審卷三第38頁正面  相關證據：①開發國內不可撤銷信用狀申請書【臺灣土地銀行】（見原審卷十第221頁）           ②買賣契約書（見原審卷十第223頁） ③匯款付款/ 承兌申請書（見原審卷十第215頁） ④匯票【其上蓋付訖，102年10月17日祈付2,259,845元】（見原審卷十第213頁） ⑤發票（原審卷十第217頁） ⑥臺灣土地銀行國內不可撤銷信用狀（見原審卷十第211頁） ⑦102 年10月17日電匯2,259,845元入晉鴻商行凱基銀行帳戶之交易明細（見原審卷四第11頁）          46 102 年10月25日 福瀧公司 協慶公司 動物油脂 58,476 23 1,344,948 1,412,195 00000000 清單：原審卷三第107 頁反面  相關證據：①開發國內不可撤銷信用狀申請書【臺灣土地銀行】（見原審卷九第157頁）           ②買賣契約書（見原審卷九第159頁） ③匯款付款/ 承兌申請書（見原審卷九第151頁） ④匯票【其上蓋付訖，102年10月29日祈付1,412,182元】（見原審卷九第149頁） ⑤發票（原審卷九第153頁） ⑥臺灣土地銀行國內不可撤銷信用狀（見原審卷九第147頁） ⑦102 年10月29日1,412,182 元入福瀧公司臺灣土地銀行帳戶之交易明細及福瀧公司帳戶資料（見原審卷八第315 頁、第320 頁）          47 102 年12月10日 晉鴻商行 北海公司 動物油脂 57,801 26 1,502,826 1,577,967 00000000 清單：原審卷三第38頁正面  相關證據：①開發國內不可撤銷信用狀申請書【臺灣土地銀行】（見原審卷十第205頁）           ②買賣契約書（見原審卷十第207頁） ③匯款付款/ 承兌申請書（見原審卷十第199頁） ④匯票【其上蓋付訖，102年12月12日祈付1,577,944元】（見原審卷十第197頁） ⑤發票（原審卷十第201頁） ⑥臺灣土地銀行國內不可撤銷信用狀（見原審卷十第195頁） ⑦102 年12月12日匯款1,577,944 入晉鴻商行玉山銀行帳戶之交易明細及玉山銀行函（見原審卷四第21頁、卷八第321 、323 頁）          48 102 年12月20日 晉鴻商行 北海公司 動物油脂 65,208 27 1,760,616 1,848,647 00000000 清單：原審卷三第38頁正面  相關證據：①開發國內不可撤銷信用狀申請書【臺灣土地銀行】（見原審卷十第189頁）           ②買賣契約書（見原審卷十第191頁） ③匯款付款/ 承兌申請書（見原審卷十第183頁） ④匯票【其上蓋付訖，102年12月24日祈付1,848,645元】（見原審卷十第181頁） ⑤發票（原審卷十第185頁） ⑥臺灣土地銀行國內不可撤銷信用狀（見原審卷十第179頁） ⑦102 年12月24日1,848,645 元入晉鴻商行第一銀行帳戶之交易明細（見原審卷三第198 頁正面）          49 102 年12月31日 晉瀧公司 協慶公司 動物油脂 201,477 26 5,238,402 5,500,322 00000000 清單：原審卷三第100頁  相關證據：①開發國內不可撤銷信用狀申請書【臺灣土地銀行】（見原審卷九第141頁）           ②買賣合約書（見原審卷九第143頁） ③匯款付款/ 承兌申請書（見原審卷九第135頁） ④匯票【其上蓋付訖，103年1月3日祈付5,500,309元】（見原審卷九第133頁） ⑤發票（原審卷九第137頁） ⑥臺灣土地銀行國內不可撤銷信用狀（見原審卷九第131頁） ⑦103 年1 月3 日匯款5,500,309 入晉瀧公司玉山銀行帳戶之交易明細及玉山銀行函（見原審卷四第29頁反面、卷八第321 、323 頁）          50 103 年1 月20日 晉鴻商行 協慶公司 動物油脂 64,785 27.5 1,781,588 1,870,667 00000000 清單：原審卷三第38頁正面  相關證據：①開發國內不可撤銷信用狀申請書【臺灣土地銀行】（見原審卷九第125頁）           ②買賣合約書（見原審卷九第127頁） ③匯款付款/ 承兌申請書（見原審卷九第117頁） ④匯票【其上蓋付訖】（見原審卷九第115頁） ⑤發票（原審卷九第119頁） ⑥臺灣土地銀行國內不可撤銷信用狀（見原審卷九第113頁） ⑦匯款申請書【匯款1,870,654元至晉鴻商行第一銀行帳戶】（見原審卷九第121頁） ⑧103 年1 月23日1,870,654 元入晉鴻商行第一銀行帳戶之交易明細（見原審卷三第199 頁正面）          51 103 年3 月10日 福瀧公司 北海公司 動物油脂 62,806 28 1,758,568 1,846,496 00000000 清單：原審卷三第107 頁正面  相關證據：①開發國內不可撤銷信用狀申請書【臺灣土地銀行】（見原審卷十第173頁）           ②買賣契約書（見原審卷十第175頁） ③匯款付款/ 承兌申請書（見原審卷十第165頁） ④匯票【其上蓋付訖】（見原審卷十第163頁） ⑤發票（原審卷十第167頁） ⑥臺灣土地銀行國內不可撤銷信用狀（見原審卷十第161頁） ⑦匯款申請書【匯款1,846,477元至福瀧公司第一銀行帳戶】（見原審卷十第169頁） ⑧103 年3 月11日1,846,477 元入福瀧公司第一銀行帳戶之交易明細（見原審卷三第228 頁正面）          52 103 年3 月17日 晉鴻商行 北海公司 動物油脂 59,738 29.5 1,762,271 1,850,385 00000000 清單：原審卷三第38頁正面  相關證據：①開發國內不可撤銷信用狀申請書【臺灣土地銀行】（見原審卷十第155頁）           ②買賣契約書（見原審卷十第157頁） ③匯款付款/ 承兌申請書（見原審卷十第147頁） ④匯票（見原審卷十第145頁） ⑤發票（原審卷十第149頁） ⑥臺灣土地銀行國內不可撤銷信用狀（見原審卷十第143頁） ⑦匯款申請書【匯款1,850,351元至晉鴻商行第一銀行帳戶】（見原審卷十第151頁） ⑧103 年3 月20日1,850,351 元入晉鴻商行第一銀行帳戶之交易明細（見原審卷三第201 頁正面）          53 103 年3 月25日 晉瀧公司 北海公司 動物油脂 93,711 34 3,186,174 3,345,483 00000000 清單：原審卷三第99頁反面  相關證據：①開發國內不可撤銷信用狀申請書【臺灣土地銀行】（見原審卷十第137頁）           ②買賣合約書（見原審卷十第139頁） ③匯款付款/ 承兌申請書（見原審卷十第129頁） ④匯票（見原審卷十第127頁） ⑤發票（原審卷十第131頁） ⑥臺灣土地銀行國內不可撤銷信用狀（見原審卷十第125頁） ⑦匯款申請書【匯款3,345,468元至晉瀧公司玉山銀行帳戶】（見原審卷十第133頁） ⑧103 年3 月28日匯款3,345,468 元入晉瀧公司玉山銀行帳戶之交易明細及玉山銀行函（見原審卷四第30頁、卷八第321 、323 頁）          54 103 年4 月20日 晉瀧公司 協慶公司 動物油脂 61,382 32 1,964,224 2,062,435 00000000 清單：原審卷三第100頁正面  相關證據：①開發國內不可撤銷信用狀申請書【臺灣土地銀行】（見原審卷九第107頁）           ②買賣合約書（見原審卷九第109頁） ③匯款付款/ 承兌申請書（見原審卷九第99頁） ④匯票（見原審卷九第97頁） ⑤發票（原審卷九第101頁） ⑥臺灣土地銀行國內不可撤銷信用狀（見原審卷九第95頁） ⑦匯款申請書【匯款2,062,409元至晉瀧公司新光銀行帳戶】（見原審卷九第103頁） ⑦103 年4 月23日2,062,409元入晉瀧公司新光銀行帳戶之交易明細（見原審卷六第336 頁）          55 103 年4 月10日 晉瀧公司 協慶公司 動物油脂 96,303 33.5 3,226,151 3,387,459 00000000 清單：原審卷三第100 頁正面  相關證據：①開發國內不可撤銷信用狀申請書【臺灣新光商業銀行】（見原審附件卷十七第309頁）           ②匯款承兌/ 付款申請書（見原審附件卷十七第313頁） ③匯票【其上蓋已付款，103.4.18，3,387,456元】（見原審附件卷十七第314頁） ④發票（見原審附件卷十七第310頁） ⑤新光銀行國內不可撤銷信用狀（見原審附件卷十七第312頁） ⑥103 年4 月18日3,387,456元入晉瀧公司新光銀行帳戶交易明細（見原審卷六第336 頁）          56 103 年5 月2 日 晉鴻商行 協慶公司 動物油脂 62,354 32.3 2,014,034 2,114,736 00000000 清單：原審卷三第38頁正面  相關證據：①開發國內不可撤銷信用狀申請書【臺灣土地銀行】（見原審卷九第89頁）           ②買賣合約書（見原審卷九第91頁） ③匯款付款/ 承兌申請書（見原審卷九第83頁） ④匯票【其上蓋付訖，103年5月6 日祈付晉鴻商行2,114,706元】（見原審卷九第81頁） ⑤發票（原審卷九第85頁） ⑥臺灣土地銀行國內不可撤銷信用狀（見原審卷九第79頁） ⑦103 年5 月6 日2,114,706 元入晉鴻商行第一銀行帳戶之交易明細（見原審卷三第202 頁反面）          57 103 年5 月12日 晉瀧公司 北海公司 動物油脂 15,426 32 493,632 518,314 00000000 清單：原審卷三第99頁反面  相關證據：①開發國內不可撤銷信用狀申請書【臺灣土地銀行】（見原審卷十第115頁）           ②買賣合約書（見原審卷十第117頁） ③匯款付款/ 承兌申請書（見原審卷十第109頁） ④匯票【其上蓋付訖，103年5月21日祈付晉瀧公司518,300元】（見原審卷十第107頁） ⑤發票（原審卷十第111頁） ⑥臺灣土地銀行國內不可撤銷信用狀（見原審卷十第105頁） ⑦103 年5 月21日匯款518,300 元入晉瀧公司玉山銀行帳戶之交易明細及玉山銀行函（見原審卷四第30頁、卷八第321 、323 頁）          說明：1.編號3、4以101年1月之單價31元計價，數量推算為25,200公斤、26,200公斤。 2.編號6、7以101年2月之單價31元計價，數量推算為25,800公斤、17,350公斤。 3.編號9、10以101年4月之單價30.5元計價，數量推算為19,800公斤、19,780公斤。 4.編號3、4、6、7、9、10以上開推算數量計，編號1至57合計4,062,994公斤。           

附表二之一 ：101年度進口油品部分
編號 進口日期 進口商 貨物名稱、牌名、規格等 淨      重（公  斤） 完稅價格(元、未含營業稅) 換算每公斤價格 進口公司 附註：資料來源進口報單、進口報單出處 1 101 年1 月8 日 晉瀧公司 FISH OIL（USE FOR ANIMAL FOOD ）   100,000   3,046,649 30.46 越南TRI 公司 原審卷二第172頁正面 2 101 年1 月8 日 晉鴻商行 FISH FAT（USE FOR ANIMAL FOOD ）   100,000   3,046,649 30.46 越南TRI 公司 原審卷二第183頁正面 3 101 年1 月16日 晉瀧公司 FISH OIL USE FOR ANIMAL FOOD   100,000   2,708,835 27.08 越南TRI 公司 原審卷二第173頁正面 4 101 年1 月16日 晉鴻商行 FISH FAT USE FOR ANIMAL FOOD   100,000   2,708,835 27.08 越南TRI 公司 原審卷二第184頁正面 5 101 年2 月20日 晉鴻商行 FISH FAT USE FOR ANIMAL FOOD   100,000   2,921,794 29.21 越南TRI 公司 原審卷二第192頁正面 6 101 年2 月26日 晉瀧公司 FISH OIL USE FOR ANIMAL FOOD   100,000   2,924,762 29.24 越南TRI 公司 原審卷二第179頁正面 7 101 年2 月26日 晉鴻商行 FISH FAT USE FOR ANIMAL FOOD   100,000   2,924,762 29.24 越南TRI 公司 原審卷二第191頁正面 8 101 年3 月5 日 福瀧公司 FISH OIL USE FOR ANIMAL FOOD   195,000   4,930,775 25.28 越南KHANH 公司 原審卷二第168頁正面 9 101 年3 月12日 晉瀧公司 FISH FAT USE FOR ANIMAL FOOD OIL   100,000   2,759,582 27.59 越南TRI 公司 原審卷二第171頁正面 10 101 年3 月30日 晉鴻商行 FISH FAT USE FOR ANIMAL   100,000   2,763,786 27.63 越南TRI 公司 原審卷二第87頁正面 11 101 年3 月30日 晉鴻商行 FISH OIL USE FOR ANIMAL FOOD   100,000   2,674,632 26.74 越南TRI 公司 原審卷二第101頁正面 12 101 年3 月30日 福瀧公司 FISH OIL USE FOR ANIMAL FOOD    97,500   2,462,890 25.26 越南TRI 公司 原審卷二第121頁正面 13 101 年3 月30日 福瀧公司 FISH OIL USE FOR ANIMAL FOOD    97,500   2,462,890 25.26 越南TRI 公司 原審卷二第122頁正面 14 101 年3 月30日 晉瀧公司 FISH OIL USE FOR ANIMAL FOOD   100,000   2,674,632 26.74 越南TRI 公司 原審卷二第137頁正面 15 101 年4 月13日 晉瀧公司 FISH OIL USE FOR ANIMAL FOOD   100,000   2,759,115 27.59 越南TRI 公司 原審卷二第138頁正面 16 101 年4 月13日 福瀧公司 FISH OIL USE FOR ANIMAL FOOD    97,500   2,545,506 26.10 越南TRI 公司 原審卷二第170頁正面 17 101 年4 月13日 福瀧公司 FISH OIL USE FOR ANIMAL FOOD   100,000   2,670,112 26.70 越南KHANH 公司 原審卷二第193頁正面 18 101 年4 月23日 福瀧公司 FISH OIL USE FOR ANIMAL FOOD    39,000   1,042,049 26.71 越南KHANH 公司 原審卷二第164頁正面 19 101 年4 月23日 晉瀧公司 FISH OIL（USE FOR ANIMAL FOOD ）    97,500   2,605,122 26.71 越南TRI 公司 原審卷二第180頁正面 20 101 年5 月6 日 晉鴻商行 FISH OIL（USE FOR ANIMAL FOOD ）   100,000   2,728,061 27.28 越南TRI 公司 原審卷二第185頁正面 21 101 年6 月2 日 晉鴻商行 FISH OIL（USE FOR ANIMAL FOOD ）   100,000   2,740,999 27.40 越南TRI 公司 原審卷二第41頁正面 22 101 年6 月29日 晉鴻商行 FISH OIL（USE FOR ANIMAL FOOD ）   100,000   2,615,519 26.15 越南TRI 公司 原審卷二第194頁正面 23 101 年6 月30日 晉瀧公司 FISH OIL（USE FOR ANIMAL FOOD ）   100,000   2,615,519 26.15 越南TRI 公司 原審卷二第129頁正面 24 101 年7 月11日 晉鴻商行 FISH OIL（USE FOR ANIMAL FOOD ）    19,000     489,169 25.74 越南KHANH 公司 原審卷二第43頁正面 25 101 年7 月14日 晉瀧公司 FISH OIL（USE FOR ANIMAL FOOD ）   100,000   2,606,369 26.06 越南TRI 公司 原審卷二第128頁正面 26 101 年7 月26日 福瀧公司 FISH OIL（USE FOR ANIMAL FOOD ）   100,000   2,429,506 24.29 越南TRI 公司 原審卷二第119頁正面 27 101 年7 月28日 晉鴻商行 FISH OIL（USE FOR ANIMAL FOOD ）   100,000   2,429,506 24.29 越南TRI 公司 原審卷二第186頁正面 28 101 年8 月4 日 晉鴻商行 FISH FAT（USE FOR ANIMAL FOOD ）   100,000   2,444,062 24.44 越南TRI 公司 原審卷二第88頁正面 29 101 年8 月10日 福瀧公司 FISH OIL（USE FOR ANIMAL FOOD ）   100,000   2,550,325 25.50 越南KHANH 公司 原審卷二第120頁正面 30 101 年8 月16日 福瀧公司 FISH OIL（USE FOR ANIMAL FOOD ）   100,000   2,426,676 24.26 越南TRI 公司 原審卷二第124頁正面 31 101 年8 月25日 晉鴻商行 FISH OIL（USE FOR ANIMAL FOOD ）   100,000   2,428,293 24.28 越南TRI 公司 原審卷二第103頁正面 32 101 年8 月25日 晉鴻商行 FISH OIL（USE FOR ANIMAL FOOD ）   100,000   2,428,293 24.28 越南TRI 公司 原審卷二第104頁正面 33 101 年9 月2 日 晉鴻商行 FISH OIL（USE FOR ANIMAL FOOD ）   100,000   2,412,407 24.12 越南TRI 公司 原審卷二第106頁正面 34 101 年9 月2 日 晉瀧公司 FISH OIL（USE FOR ANIMAL FOOD ）   100,000   2,412,407 24.12 越南TRI 公司 原審卷二第139頁正面 35 101 年9 月6 日 晉鴻商行 FISH OIL（USE FOR ANIMAL FOOD ）   100,000   2,412,407 24.12 越南TRI 公司 原審卷二第83頁正面 36 101 年9 月6 日 晉鴻商行 FISH OIL（USE FOR ANIMAL FOOD ）   100,000   2,412,407 24.12 越南TRI 公司 原審卷二第107頁正面 37 101 年9 月13日 晉瀧公司 FISH OIL（USE FOR ANIMAL FOOD ）   100,000   2,403,568 24.03 越南TRI 公司 原審卷二第130頁正面 38 101 年9 月13日 晉瀧公司 FISH OIL（USE FOR ANIMAL FOOD ）   100,000   2,403,568 24.03 越南KHANH 公司 原審卷二第131頁正面 39 101 年9 月22日 福瀧公司 MIXTURE ANIMAL AND VEGETABLE OIL（USE FOR ANIMAL FOOD）   105,570   2,473,067 23.42 香港POYUEN公司 原審卷二第47頁正面 40 101 年9 月29日 晉瀧公司 FISH OIL（USE FOR ANIMAL FOOD ）   100,000   2,360,173 23.60 越南TRI 公司 原審卷二第84頁正面 41 101 年10月12日 福瀧公司 FISH OIL（FOR FEED USE）   100,000   2,445,345 24.45 越南TRI 公司 原審卷二第125頁正面 42 101 年10月18日 晉瀧公司 FISH OIL（FOR FEED USE）   120,000   2,934,414 24.45 越南TRI 公司 原審卷二第86頁正面 43 101 年11月1 日 晉鴻商行 FISH OIL（FOR FEEDING USE）   100,000   2,440,759 24.40 越南TRI 公司 原審卷二第109 頁正面 44 101 年11月22日 晉瀧公司 FISH OIL（FOR FEED USE）   100,000   2,428,670 24.28 越南TRI 公司 原審卷二第132頁正面 45 101 年11月29日 晉鴻商行 FISH OIL（FOR FEED USE）   100,000   2,428,670 24.28 越南KHANH 公司 原審卷二第110頁正面 46 101 年12月12日 晉鴻商行 FISH OIL（FOR FEED USE）    40,000     970,634 24.26 越南TRI 公司 原審卷二第91頁正面 47 101 年12月19日 晉鴻商行 FISH OIL（FOR FEEDING USE）   100,000   2,368,114 23.68 越南TRI 公司 原審卷二第89頁正面 48 101 年12月19日 晉瀧公司 FISH OIL（FOR FEED USE）   100,000   2,426,586 24.26 越南TRI 公司 原審卷二第133頁正面 49 101 年12月27日 晉鴻商行 FISH OIL（FOR FEEDING USE）   100,000   2,367,300 23.67 越南TRI 公司 原審卷二第93頁正面 50 101 年12月27日 晉鴻商行 FISH OIL（FOR FEEDING USE）   100,000   2,308,848 23.08 越南KHSNH 公司 原審卷二第94頁正面 合計    4,908,570 125,975,018    

附表二之二 ：102年度進口油品部分
編號 進口日期 進口商 貨物名稱、牌名、規格等 淨      重（公  斤） 完稅價格(元、未含營業稅) 換算每公斤價格 進口公司 附註：資料來源進口報單、進口報單出處 1 102 年1 月3 日 晉鴻商行 FISH OIL（FOR FEEDING USE ）   100,000   2,308,451 23.08 越南TRI 公司 原審卷二第111頁正面 2 102 年1 月24日 晉瀧公司 FISH OIL（FOR FEED USE）   100,000   2,301,706 23.01 越南TRI 公司 原審卷二第127頁正面 3 102 年2 月6 日 晉鴻商行 FISH OIL（FOR FEEDING USE ）   100,000   2,229,186 22.29 越南TRI 公司 原審卷二第95頁正面 4 102 年2 月6 日 晉瀧公司 FISH OIL（FOR FEEDING USE ）   100,000   2,229,186 22.29 越南TRI 公司 原審卷二第135頁正面 5 102 年2 月14日 晉瀧公司 FISH OIL（FOR FEED USE）   100,000   2,256,670 22.56 越南TRI 公司 原審卷二第136頁正面 6 102 年3 月8 日 福瀧公司 INEDIBLE MIXTURES ANIMAL ANDVEGETABLE OIL   105,470   2,503,195 23.73 香港POYUEN公司 原審卷二第126頁正面 7 102 年3 月29日 晉鴻商行 INEDIBLE MIXTURES ANIMAL ANDVEGETABLE OIL   106,310   2,538,837 23.88 香港POYUEN公司 原審卷二第96頁正面 8 102 年5 月3 日 晉鴻商行 INEDIBLE MIXTURES ANIMAL ANDVEGETABLE OIL   104,570   2,514,926 24.05 香港POYUEN公司 原審卷二第112頁正面 9 102 年5 月4 日 晉瀧公司 FISH OIL（FOR FEED USE）    40,000     979,203 24.48 越南KHANH 公司 原審卷二第181頁正面 10 102 年5 月4 日 晉鴻商行 FISH OIL（FOR FEEDING USE ）   100,000   2,477,860 24.77 越南KHANH 公司 原審卷二第195頁正面 11 102 年5 月20日 晉鴻商行 FISH OIL（FOR FEEDING USE ）    99,540   2,307,352 23.18 越南TRI 公司 原審卷二第97頁正面 12 102 年5 月23日 晉鴻商行 FISH OIL（FOR FEEDING USE ）   120,000   2,849,656 23.74 越南KHANH 公司 原審卷二第187頁正面 13 102 年5 月31日 晉鴻商行 INEDIBLE MIXTURES ANIMAL ANDVEGETABLE OIL   104,420   2,528,641 24.21 香港POYUEN公司 原審卷二第99頁正面 14 102 年6 月8 日 晉瀧公司 FISH OIL（FOR FEED USE）   100,000   2,247,318 22.47 越南KHANH 公司 原審卷二第182頁正面 15 102 年6 月21日 晉瀧公司 FISH OIL（FOR FEED USE）    40,000     985,792 24.64 越南KHANH 公司 原審卷二第174頁正面 16 102 年6 月28日 福瀧公司 FISH OIL（FOR FEED USE）   120,000   2,722,950 22.69 越南KHANH 公司 原審卷二第166頁正面 17 102 年6 月28日 福瀧公司 FISH OIL（FOR FEED USE）    80,000   1,815,300 22.69 越南KHANH 公司 原審卷二第167頁正面 18 102 年6 月28日 晉瀧公司 FISH OIL（FOR FEED USE）    20,000     453,825 22.69 越南KHANH 公司 原審卷二第175頁正面 19 102 年7 月4 日 晉瀧公司 FISH OIL（FOR FEED USE）    40,000     993,700 24.84 越南KHANH 公司 原審卷二第176頁正面 20 102 年7 月25日 晉瀧公司 FISH OIL（FOR FEED USE）    40,000     951,314 23.78 越南KHANH 公司 原審卷二第177頁正面 21 102 年8 月8 日 晉鴻商行 FISH OIL（FOR FEED USE）    40,000     952,266 23.80 越南KHANH 公司 原審卷二第188頁正面 22 102 年8 月11日 晉鴻商行 FISH OIL（FOR FEED USE）    99,710   2,103,333 21.09 越南TRI 公司 原審卷二第100頁正面 23 102 年8 月16日 晉瀧公司 FISH OIL（FOR FEED USE）   100,000   2,109,450 21.09 越南TRI 公司 原審卷二第178頁正面 24 102 年8 月16日 晉鴻商行 FISH OIL（FOR FEED USE）    99,880   2,106,919 21.09 越南TRI 公司 原審卷二第189頁正面 25 102 年8 月22日 晉鴻商行 FISH OIL（FOR FEED USE）    40,000     940,369 23.50 越南KHANH 公司 原審卷二第190頁正面 26 102 年8 月29日 晉鴻商行 FISH OIL（FOR FEED USE）   100,000   2,139,942 21.39 越南KHANH 公司 原審卷二第156頁正面 27 102 年8 月29日 晉鴻商行 FISH OIL（FOR FEED USE）   100,000   2,139,942 21.39 越南KHANH 公司 原審卷二第157頁正面 28 102 年9 月4 日 晉瀧公司 FISH OIL（FOR FEED USE）    60,000   1,375,530 22.92 越南KHANH 公司 原審卷二第146頁正面 29 102 年9 月17日 晉瀧公司 FISH OIL（FOR FEED USE）    99,890   2,096,594 20.98 越南TRI 公司 原審卷二第64頁正面 30 102 年9 月17日 晉鴻商行 FISH OIL（FOR FEED USE）    99,580   2,090,087 20.98 越南TRI 公司 原審卷二第82頁正面 31 102 年9 月25日 福瀧公司 FISH OIL（FOR FEED USE）    60,000   1,399,976 23.33 越南KHANH 公司 原審卷二第140頁正面 32 102 年10月4 日 晉鴻商行 FISH OIL（FOR FEED USE）   140,000   2,978,304 21.27 越南DNTN公司 原審卷二第113頁正面 33 102 年10月9 日 福瀧公司 FISH OIL（FOR FEED USE）    60,000   1,382,347 23.03 越南KHANH 公司 原審卷二第141頁正面 34 102 年10月12日 晉瀧公司 FISH OIL（FOR FEED USE）   100,000   2,185,762 21.85 越南TRI 公司 原審卷二第66頁正面 35 102 年10月12日 晉瀧公司 FISH OIL（FOR FEED USE）    39,944     861,282 21.56 越南TRI 公司 原審卷二第67頁正面 36 102 年10月21日 晉鴻商行 FISH OIL（FOR FEED USE）    99,870   2,183,663 21.86 越南TRI 公司 原審卷二第155頁正面 37 102 年10月22日 福瀧公司 FISH OIL（FOR FEED USE）    59,696   1,287,618 21.56 越南TRI 公司 原審卷二第55頁正面 38 102 年10月24日 福瀧公司 FISH OIL（FOR FEED USE）    60,000   1,205,533 20.09 越南KHANH 公司 原審卷二第142頁正面 39 102 年11月08日 晉鴻商行 FISH OIL（FOR FEED USE）    99,780   2,183,920 21.88 越南TRI 公司 原審卷二第158頁正面 40 102 年11月20日 晉鴻商行 FISH OIL（FOR FEED USE）    60,000   1,213,934 20.23 越南KHANH 公司 原審卷二第160頁正面 41 102 年11月24日 晉鴻商行 INEDIBLE MIXTURES ANIMAL ANDVEGETABLE OIL    64,130   1,597,824 24.91 香港POYUEN公司 原審卷二第42頁正面 42 102 年12月6 日 晉瀧公司 FISH OIL（FOR FEED USE）    99,980   2,440,929 24.41 越南TRI 公司 原審卷二第61頁正面 43 102 年12月6 日 晉鴻商行 FISH OIL（FOR FEED USE）    99,800   2,436,534 24.41 越南TRI 公司 原審卷二第76頁正面 44 102 年12月10日 晉鴻商行 INEDIBLE MIXTURES ANIMAL ANDVEGETABLE OIL    66,410   1,677,274 25.25 香港POYUEN公司 原審卷二第77頁正面 45 102 年12月10日 晉鴻商行 INEDIBLE MIXTURES ANIMAL ANDVEGETABLE OIL    66,410   1,677,274 25.25 香港POYUEN公司 原審卷二第79頁正面 46 102 年12月16日 晉瀧公司 FISH OIL（FOR FEED USE）   204,290   4,989,254 24.42 越南KHANH 公司 原審卷二第63頁正面 47 102 年12月25日 福瀧公司 INEDIBLE MIXTURES ANIMAL ANDVEGETABLE OIL    65,470   1,653,254 25.25 香港POYUEN公司 原審卷二第59頁正面 合計    4,005,150  91,604,182    

附表二之三 ：103年1月至5月進口油品部分
編號 進口日期 進口商 貨物名稱、牌名、規格等 淨      重（公  斤） 完稅價格(元、未含營業稅) 換算每公斤價格 進口公司 附註：資料來源進口報單、進口報單出處 1 103 年1 月14日 晉鴻商行 INEDIBLE MIXTURES ANIMAL ANDVEGETABLE OIL    65,290   1,668,451 25.55 香港POYUEN公司 原審卷二第80頁正面 2 103 年1 月17日 晉鴻商行 FISH OIL（FOR FEED USE）    98,610   2,466,438 25.01 越南DNTN公司 原審卷二第116頁正面 3 103 年1 月18日 晉鴻商行 INEDIBLE MIXTURES ANIMAL ANDVEGETABLE OIL    66,980   1,711,639 25.55 香港POYUEN公司 原審卷二第114頁正面 4 103 年1 月26日 晉瀧公司 FISH OIL（FOR FEED USE）    63,860   1,603,925 25.11 越南KHANH 公司 原審卷二第145頁正面 5 103 年2 月4 日 晉鴻商行 INEDIBLE MIXTURES ANIMAL ANDVEGETABLE OIL    65,040   1,676,190 25.77 香港POYUEN公司 原審卷二第74頁正面 6 103 年2 月26日 晉瀧公司 INEDIBLE MIXTURES ANIMAL ANDVEGETABLE OIL    42,100   1,088,395 25.85 香港POYUEN公司 原審卷二第72頁正面 7 103 年3 月5 日 福瀧公司 INEDIBLE MIXTURES ANIMAL ANDVEGETABLE OIL    43,410   1,123,740 25.88 香港POYUEN公司 原審卷二第143頁正面 8 103 年3 月5 日 福瀧公司 INEDIBLE MIXTURES ANIMAL ANDVEGETABLE OIL    64,210   1,662,183 25.88 香港POYUEN公司 原審卷二第144頁正面 9 103 年3 月12日 晉鴻商行 INEDIBLE MIXTURES ANIMAL ANDVEGETABLE OIL    64,240   1,659,951 25.83 香港POYUEN公司 原審卷二第81頁正面 10 103 年3 月14日 晉瀧公司 FISH OIL（FOR FEED USE）    99,830   2,889,872 28.94 越南TRI 公司 原審卷二第151頁正面 11 103 年3 月17日 晉瀧公司 FISH OIL（FOR FEED USE）    41,480   1,023,806 24.68 越南KHANH 公司 原審卷二第73頁正面 12 103 年3 月21日 晉瀧公司 FISH OIL（FOR FEED USE）   102,008   3,299,182 32.34 越南KHANH 公司 原審卷二第149頁正面 13 103 年4 月7 日 晉瀧公司 FISH OIL（FOR FEED USE）   101,985   3,294,095 32.29 越南KHANH 公司 原審卷二第71頁正面 14 103 年4 月16日 晉瀧公司 INEDIBLE MIXTURES ANIMAL ANDVEGETABLE OIL    65,440   1,722,664 26.32 香港POYUEN公司 原審卷二第60頁正面 15 103 年4 月23日 晉鴻商行 INEDIBLE MIXTURES ANIMAL ANDVEGETABLE OIL    67,290   1,763,481 26.20 香港POYUEN公司 原審卷二第75頁正面 16 103 年4 月29日 晉鴻商行 INEDIBLE MIXTURES ANIMAL ANDVEGETABLE OIL    67,330   1,978,039 29.37 香港POYUEN公司 原審卷二第115頁正面 17 103 年5 月4 日 福瀧公司 BEEF TALLOW（FOR FEED USE）    19,248     474,843 24.66 香港POYUEN公司 原審卷二第57頁正面 合計    1,138,351  31,106,894